Config:
  hfst:
    Gen: ../../../src/generator-gt-norm.hfst
    Morph: ../../../src/analyser-gt-norm.hfst
  xerox:
    Gen: ../../../src/generator-gt-norm.xfst
    Morph: ../../../src/analyser-gt-norm.xfst
    App: lookup

Tests:

# todo:
# Proofread the gold standard (below)
# Then: run analyser, then correct. 


  Verb - piikaroiđa: # Verb 'to bring' - ei tsekattu
     piikaroiđa+V+Inf: piikaroiđa
     piikaroiđa+V+Act+Ind+Prs+Sg1: piikaroitten
     piikaroiđa+V+Act+Ind+Prs+Sg2: piikaroittet
     piikaroiđa+V+Act+Ind+Prs+Sg3: piikaroittee
     piikaroiđa+V+Act+Ind+Prs+Pl1: piikaroittema
     piikaroiđa+V+Act+Ind+Prs+Pl2: piikaroittetta
     piikaroiđa+V+Act+Ind+Prs+Pl3: piikaroithaan
     piikaroiđa+V+Act+Ind+Prt+Sg1: piikaroittin
     piikaroiđa+V+Act+Ind+Prt+Sg2: piikaroittit
     piikaroiđa+V+Act+Ind+Prt+Sg3: piikaroitti
     piikaroiđa+V+Act+Ind+Prt+Pl1: piikaroittima
     piikaroiđa+V+Act+Ind+Prt+Pl2: piikaroittitta
     piikaroiđa+V+Act+Ind+Prt+Pl3: piikaroithiin
     piikaroiđa+V+PrfPrc+Sg+Nom: piikaroinu
